{"present": {"1 Singular": {"Affirmative": "promhaim", "Question": "an bpromhaim?", "Negative": "n\u00ed phromhaim"}, "2 Singular": {"Affirmative": "promhann t\u00fa", "Question": "an bpromhann t\u00fa?", "Negative": "n\u00ed phromhann t\u00fa"}, "3 Singular": {"Male": {"Affirmative": "promhann s\u00e9", "Question": "an bpromhann s\u00e9?", "Negative": "n\u00ed phromhann s\u00e9"}, "Female": {"Affirmative": "promhann s\u00ed", "Question": "an bpromhann s\u00ed?", "Negative": "n\u00ed phromhann s\u00ed"}}, "1 Plural": {"Compressed": {"Affirmative": "promhaimid", "Question": "an bpromhaimid?", "Negative": "n\u00ed phromhaimid"}, "Extended": {"Affirmative": "promhann muid", "Question": "an bpromhann muid?", "Negative": "n\u00ed phromhann muid"}}, "2 Plural": {"Affirmative": "promhann sibh", "Question": "an bpromhann sibh?", "Negative": "n\u00ed phromhann sibh"}, "3 Plural": {"Affirmative": "promhann siad", "Question": "an bpromhann siad?", "Negative": "n\u00ed phromhann siad"}, "Passive": {"Affirmative": "promhtar", "Question": "an bpromhtar?", "Negative": "n\u00ed phromhtar"}}, "future": {"1 Singular": {"Affirmative": "promhfaidh m\u00e9", "Question": "an bpromhfaidh m\u00e9?", "Negative": "n\u00ed phromhfaidh m\u00e9"}, "2 Singular": {"Affirmative": "promhfaidh t\u00fa", "Question": "an bpromhfaidh t\u00fa?", "Negative": "n\u00ed phromhfaidh t\u00fa"}, "3 Singular": {"Male": {"Affirmative": "promhfaidh s\u00e9", "Question": "an bpromhfaidh s\u00e9?", "Negative": "n\u00ed phromhfaidh s\u00e9"}, "Female": {"Affirmative": "promhfaidh s\u00ed", "Question": "an bpromhfaidh s\u00ed?", "Negative": "n\u00ed phromhfaidh s\u00ed"}}, "1 Plural": {"Compressed": {"Affirmative": "promhfaimid", "Question": "an bpromhfaimid?", "Negative": "n\u00ed phromhfaimid"}, "Extended": {"Affirmative": "promhfaidh muid", "Question": "an bpromhfaidh muid?", "Negative": "n\u00ed phromhfaidh muid"}}, "2 Plural": {"Affirmative": "promhfaidh sibh", "Question": "an bpromhfaidh sibh?", "Negative": "n\u00ed phromhfaidh sibh"}, "3 Plural": {"Affirmative": "promhfaidh siad", "Question": "an bpromhfaidh siad?", "Negative": "n\u00ed phromhfaidh siad"}, "Passive": {"Affirmative": "promhfar", "Question": "an bpromhfar?", "Negative": "n\u00ed phromhfar"}}, "past": {"1 Singular": {"Affirmative": "phromh m\u00e9", "Question": "ar phromh m\u00e9?", "Negative": "n\u00edor phromh m\u00e9"}, "2 Singular": {"Affirmative": "phromh t\u00fa", "Question": "ar phromh t\u00fa?", "Negative": "n\u00edor phromh t\u00fa"}, "3 Singular": {"Male": {"Affirmative": "phromh s\u00e9", "Question": "ar phromh s\u00e9?", "Negative": "n\u00edor phromh s\u00e9"}, "Female": {"Affirmative": "phromh s\u00ed", "Question": "ar phromh s\u00ed?", "Negative": "n\u00edor phromh s\u00ed"}}, "1 Plural": {"Compressed": {"Affirmative": "phromhamar", "Question": "ar phromhamar?", "Negative": "n\u00edor phromhamar"}, "Extended": {"Affirmative": "phromh muid", "Question": "ar phromh muid?", "Negative": "n\u00edor phromh muid"}}, "2 Plural": {"Affirmative": "phromh sibh", "Question": "ar phromh sibh?", "Negative": "n\u00edor phromh sibh"}, "3 Plural": {"Compressed": {"Affirmative": "phromh siad", "Question": "ar phromh siad?", "Negative": "n\u00edor phromh siad"}, "Extended": {"Affirmative": "phromhadar", "Question": "ar phromhadar?", "Negative": "n\u00edor phromhadar"}}, "Passive": {"Affirmative": "promhadh", "Question": "ar promhadh?", "Negative": "n\u00edor promhadh"}}, "condi": {"1 Singular": {"Affirmative": "phromhfainn", "Question": "an bpromhfainn?", "Negative": "n\u00ed phromhfainn"}, "2 Singular": {"Affirmative": "phromhf\u00e1", "Question": "an bpromhf\u00e1?", "Negative": "n\u00ed phromhf\u00e1"}, "3 Singular": {"Male": {"Affirmative": "phromhfadh s\u00e9", "Question": "an bpromhfadh s\u00e9?", "Negative": "n\u00ed phromhfadh s\u00e9"}, "Female": {"Affirmative": "phromhfadh s\u00ed", "Question": "an bpromhfadh s\u00ed?", "Negative": "n\u00ed phromhfadh s\u00ed"}}, "1 Plural": {"Compressed": {"Affirmative": "phromhfaimis", "Question": "an bpromhfaimis?", "Negative": "n\u00ed phromhfaimis"}, "Extended": {"Affirmative": "phromhfadh muid", "Question": "an bpromhfadh muid?", "Negative": "n\u00ed phromhfadh muid"}}, "2 Plural": {"Affirmative": "phromhfadh sibh", "Question": "an bpromhfadh sibh?", "Negative": "n\u00ed phromhfadh sibh"}, "3 Plural": {"Compressed": {"Affirmative": "phromhfaid\u00eds", "Question": "an bpromhfaid\u00eds?", "Negative": "n\u00ed phromhfaid\u00eds"}, "Extended": {"Affirmative": "phromhfadh siad", "Question": "an bpromhfadh siad?", "Negative": "n\u00ed phromhfadh siad"}}, "Passive": {"Affirmative": "phromhfa\u00ed", "Question": "an bpromhfa\u00ed?", "Negative": "n\u00ed phromhfa\u00ed"}}, "imper": {"1 Singular": {"Affirmative": "promhaim!", "Negative": "n\u00e1 promhaim!"}, "2 Singular": {"Affirmative": "promh!", "Negative": "n\u00e1 promh!"}, "3 Singular": {"Male": {"Affirmative": "promhadh s\u00e9!", "Negative": "n\u00e1 promhadh s\u00e9!"}, "Female": {"Affirmative": "promhadh s\u00ed!", "Negative": "n\u00e1 promhadh s\u00ed!"}}, "1 Plural": {"Compressed": {"Affirmative": "promhaimis!", "Negative": "n\u00e1 promhaimis!"}, "Extended": {"Affirmative": "promhadh muid!", "Negative": "n\u00e1 promhadh muid!"}}, "2 Plural": {"Affirmative": "promhaig\u00ed!", "Negative": "n\u00e1 promhaig\u00ed!"}, "3 Plural": {"Compressed": {"Affirmative": "promhaid\u00eds!", "Negative": "n\u00e1 promhaid\u00eds!"}, "Extended": {"Affirmative": "promhadh siad!", "Negative": "n\u00e1 promhadh siad!"}}, "Passive": {"Affirmative": "promhtar!", "Negative": "n\u00e1 promhtar!"}}, "pastConti": {"1 Singular": {"Affirmative": "phromhainn", "Question": "an bpromhainn?", "Negative": "n\u00ed phromhainn"}, "2 Singular": {"Affirmative": "phromht\u00e1", "Question": "an bpromht\u00e1?", "Negative": "n\u00ed phromht\u00e1"}, "3 Singular": {"Male": {"Affirmative": "phromhadh s\u00e9", "Question": "an bpromhadh s\u00e9?", "Negative": "n\u00ed phromhadh s\u00e9"}, "Female": {"Affirmative": "phromhadh s\u00ed", "Question": "an bpromhadh s\u00ed?", "Negative": "n\u00ed phromhadh s\u00ed"}}, "1 Plural": {"Compressed": {"Affirmative": "phromhaimis", "Question": "an bpromhaimis?", "Negative": "n\u00ed phromhaimis"}, "Extended": {"Affirmative": "phromhadh muid", "Question": "an bpromhadh muid?", "Negative": "n\u00ed phromhadh muid"}}, "2 Plural": {"Affirmative": "phromhadh sibh", "Question": "an bpromhadh sibh?", "Negative": "n\u00ed phromhadh sibh"}, "3 Plural": {"Compressed": {"Affirmative": "phromhaid\u00eds", "Question": "an bpromhaid\u00eds?", "Negative": "n\u00ed phromhaid\u00eds"}, "Extended": {"Affirmative": "phromhadh siad", "Question": "an bpromhadh siad?", "Negative": "n\u00ed phromhadh siad"}}, "Passive": {"Affirmative": "phromhta\u00ed", "Question": "an bpromhta\u00ed?", "Negative": "n\u00ed phromhta\u00ed"}}, "subj": {"1 Singular": {"Affirmative": "go bpromha m\u00e9", "Negative": "n\u00e1r phromha m\u00e9"}, "2 Singular": {"Affirmative": "go bpromha t\u00fa", "Negative": "n\u00e1r phromha t\u00fa"}, "3 Singular": {"Male": {"Affirmative": "go bpromha s\u00e9", "Negative": "n\u00e1r phromha s\u00e9"}, "Female": {"Affirmative": "go bpromha s\u00ed", "Negative": "n\u00e1r phromha s\u00ed"}}, "1 Plural": {"Compressed": {"Affirmative": "go bpromhaimid", "Negative": "n\u00e1r phromhaimid"}, "Extended": {"Affirmative": "go bpromha muid", "Negative": "n\u00e1r phromha muid"}}, "2 Plural": {"Affirmative": "go bpromha sibh", "Negative": "n\u00e1r phromha sibh"}, "3 Plural": {"Affirmative": "go bpromha siad", "Negative": "n\u00e1r phromha siad"}, "Passive": {"Affirmative": "go bpromhtar", "Negative": "n\u00e1r phromhtar"}}, "verbal noun": "promhadh", "verbal adjective": "profa"}